---
title: "Análisis Exploratorio, HDT 1"
author: "Ayleen Rubio 19003, Andrés Say 19705. Andreé Toledo 18439"
date: "08/02/2021"
output: html_document
---

```{r setup, include=FALSE}
knitr::opts_chunk$set(echo = TRUE)
#"C:\Users\andre\OneDrive\Documentos\HT1.Analisis-Exploratorio"
#Ingebor Rubio/Desktop/Trabajos/Quinto Semestre/Mineria/HDT1

knitr::opts_knit$set(root.dir="C:/Users/Ingebor Rubio/Desktop/Trabajos/Quinto Semestre/Mineria/HDT1")

```

# Informe de análisis exploratorio 
En este informe usted podrá leer los hallazgos de EDA, a continuación se muestra el resumen de los datos:

```{r movies, echo=FALSE}
sum_movies <- read.csv("tmdb-movies.csv")
summary(sum_movies)
```

En el siguiente cuadro se muestra el tipo de dato de cada variable:

```{r data, echo=FALSE}
str(sum_movies)
```
## Prueba de normalidad para datos cuantitativos  

Se han escogido las variables cuantitativas que podrían seguir una distribución normal, como lo es el presupuesto o los ingresos, ya que variables como el Id de la película no son datos relevantes para hacer un análisis estadístico.

### Prueba de normalidad para popularity:
```{r normalHist, echo=FALSE}
#install.packages("ggplot2",repos = "http://cran.us.r-project.org")
library (ggplot2)
ggplot(data = sum_movies, aes(x = popularity)) + 
  geom_histogram(aes(y=..density.., fill = ..count..))+
  scale_fill_gradient(low = "#DCDCDC", high = "#7C7C7C")+
  stat_function(fun = dnorm, colour = "firebrick",
                args = list(mean = mean(sum_movies$popularity),
                            sd = sd(sum_movies$popularity)))+
  ggtitle("Histograma con curva normal teórica de la popularidad") + 
  theme_bw()
```  

Como puede observarse, no se sigue una forma de campana y no se cuenta con simetría, por lo que no cumple con la normalidad.

```{r normalBox, echo=FALSE}
boxplot(sum_movies$popularity, main = "Caja y Bigotes de Popularidad", xlab = "Popularidad")

```

En este gráfico se observan muchos puntos atípicos y no se parece que siga una distribución normal.

```{r normalQQ, echo=FALSE}
qqnorm(sum_movies$popularity, col="blue")
qqline(sum_movies$popularity, col="red")
```

En este gráfico se puede observar que tampoco se cumple la normalidad ya que los valores no se encuentran alineados.

### Prueba de normalidad para el presupuesto:
```{r normalHist2, echo=FALSE}
library (ggplot2)
ggplot(data = sum_movies, aes(x = budget)) + 
  geom_histogram(aes(y=..density.., fill = ..count..))+
  scale_fill_gradient(low = "#DCDCDC", high = "#7C7C7C")+
  stat_function(fun = dnorm, colour = "firebrick",
                args = list(mean = mean(sum_movies$budget),
                            sd = sd(sum_movies$budget)))+
  ggtitle("Histograma con curva normal teórica del presupuesto") + 
  theme_bw()

```

Como puede observarse, no se sigue una forma de campana y no se cuenta con simetría, por lo que no cumple con la normalidad.

```{r normalBox2, echo=FALSE}
boxplot(sum_movies$budget, main = "Caja y Bigotes de Presupuesto")

```

En este gráfico se observan muchos puntos atípicos y no se parece que siga una distribución normal.

```{r normalQQ2, echo=FALSE}
qqnorm(sum_movies$budget, col="blue")
qqline(sum_movies$budget, col="red")
```

En este gráfico se puede observar que tampoco se cumple la normalidad ya que los valores no se encuentran alineados.

### Prueba de normalidad para los ingresos:

```{r normalHist3, echo=FALSE}
library (ggplot2)
ggplot(data = sum_movies, aes(x = revenue)) + 
  geom_histogram(aes(y=..density.., fill = ..count..))+
  scale_fill_gradient(low = "#DCDCDC", high = "#7C7C7C")+
  stat_function(fun = dnorm, colour = "firebrick",
                args = list(mean = mean(sum_movies$revenue),
                            sd = sd(sum_movies$revenue)))+
  ggtitle("Histograma con curva normal teórica de los ingresos") + 
  theme_bw()

```

Como puede observarse, no se sigue una forma de campana y no se cuenta con simetría, por lo que no cumple con la normalidad.

```{r normalBox3, echo=FALSE}
boxplot(sum_movies$revenue, main = "Caja y Bigotes de los ingresos")

```

En este gráfico se observan muchos puntos atípicos y no se parece que siga una distribución normal.

```{r normalQQ3, echo=FALSE}
qqnorm(sum_movies$revenue, col="blue")
qqline(sum_movies$revenue, col="red")
```

En este gráfico se puede observar que tampoco se cumple la normalidad ya que los valores no se encuentran alineados.

### Prueba de normalidad para la duración de la película:

```{r normalHist4, echo=FALSE}
library (ggplot2)
ggplot(data = sum_movies, aes(x = runtime)) + 
  geom_histogram(aes(y=..density.., fill = ..count..))+
  scale_fill_gradient(low = "#DCDCDC", high = "#7C7C7C")+
  stat_function(fun = dnorm, colour = "firebrick",
                args = list(mean = mean(sum_movies$runtime),
                            sd = sd(sum_movies$runtime)))+
  ggtitle("Histograma con curva normal teórica de la duracion de la pelicula") + 
  theme_bw()

```

Como puede observarse, sí se sigue una forma de campana y sí se cuenta con simetría, por lo que en este caso sí se cumple con la normalidad

```{r normalBox4, echo=FALSE}
boxplot(sum_movies$runtime, main = "Caja y Bigotes de la duración")

```

En este gráfico se observan muchos puntos atípicos y no se parece que siga una distribución normal.

```{r normalQQ4, echo=FALSE}
qqnorm(sum_movies$runtime, col="blue")
qqline(sum_movies$runtime, col="red")
```

En este gráfico se puede observar que tampoco se cumple la normalidad ya que los valores no se encuentran alineados.

Debido a que dos de las tres pruebas no cumplen con normalidad, no puede afirmarse que la duración de las películas siga una distribución normal.

### Prueba de normalidad para el número de votos:

```{r normalHist5, echo=FALSE}
library (ggplot2)
ggplot(data = sum_movies, aes(x = vote_count)) + 
  geom_histogram(aes(y=..density.., fill = ..count..))+
  scale_fill_gradient(low = "#DCDCDC", high = "#7C7C7C")+
  stat_function(fun = dnorm, colour = "firebrick",
                args = list(mean = mean(sum_movies$vote_count),
                            sd = sd(sum_movies$vote_count)))+
  ggtitle("Histograma con curva normal teórica del número de votos") + 
  theme_bw()

```

Como puede observarse, no se sigue una forma de campana y no se cuenta con simetría, por lo que no cumple con la normalidad.

```{r normalBox5, echo=FALSE}
boxplot(sum_movies$vote_count, main = "Caja y Bigotes del numero de votos")

```

En este gráfico se observan muchos puntos atípicos y no se parece que siga una distribución normal.

```{r normalQQ5, echo=FALSE}
qqnorm(sum_movies$vote_count, col="blue")
qqline(sum_movies$vote_count, col="red")
```

En este gráfico se puede observar que tampoco se cumple la normalidad ya que los valores no se encuentran alineados.

### Prueba de normalidad para el promedio del número de votos:

```{r normalHist6, echo=FALSE}
library (ggplot2)
ggplot(data = sum_movies, aes(x = vote_average)) + 
  geom_histogram(aes(y=..density.., fill = ..count..))+
  scale_fill_gradient(low = "#DCDCDC", high = "#7C7C7C")+
  stat_function(fun = dnorm, colour = "firebrick",
                args = list(mean = mean(sum_movies$vote_average),
                            sd = sd(sum_movies$vote_average)))+
  ggtitle("Histograma con curva normal teórica del promedio de número de votos") + 
  theme_bw()

```

Como puede observarse, sí se sigue una forma de campana y no sí cuenta con simetría, por lo que sí cumple con la normalidad.

```{r normalBox6, echo=FALSE}
boxplot(sum_movies$vote_average, main = "Caja y Bigotes del promedio de numero de votos")

```

En este gráfico se observa que se sigue una distribución normal.

```{r normalQQ6, echo=FALSE}
qqnorm(sum_movies$vote_average, col="blue")
qqline(sum_movies$vote_average, col="red")
```

En este gráfico se puede observar que también se cumple la normalidad ya que los valores sí se encuentran alineados.

En conclusión, la única variable que sigue una distribución normal es el promedio de votos en la plataforma para las películas, esto puede ser debido a que algunas variables, como el presupuesto, ganancias y la duración, se encuentran en diferentes escalas.


## Tabla de frecuencias para variables cualitativas

### Tabla de frecuencias para los géneros
```{r cast, echo=FALSE}


#sum_movies <- read.csv("tmdb-movies.csv")
#table(separate(sum_movies$genres, sep = "|"))

sum_movies <- read.csv(
  "tmdb-movies.csv")
#table(sum_movies$genre)

genres <- data.frame(table(do.call(c, lapply(sum_movies$genres, function(x) unlist(strsplit(x, "\\|"))))))
table(genres)
```

### Tabla de frecuencias para Companias productoras
```{r cast2, echo=FALSE}
sum_movies <- read.csv(
  "tmdb-movies.csv")


production_companies <- data.frame(table(do.call(c, lapply(sum_movies$production_companies, function(x) unlist(strsplit(x, "\\|"))))))
table(production_companies)
```

## Películas que contaron con más presupuesto

```{r presupuesto, echo=FALSE}
library(dplyr)
library(magrittr)
res1 <-top_n(sum_movies,9,sum_movies$budget)
resF1 <- (res1$original_title)
table(resF1)
```

Se muestra únicamente resultados de 9 películas ya que el décimo presupuesto más alto se repite en otras 6 películas, por lo que se muestra un resultado total de 16 películas que contaron con más pesupuesto.

## Películas que contaron con más ingresos

```{r ingresos, echo=FALSE}
library(dplyr)
library(magrittr)
res2 <- top_n(sum_movies,10,sum_movies$revenue)
resF2 <- (res2$original_title)
table(resF2)
```

## Película con más votos

```{r votos, echo=FALSE}
sum_movies[which.max(sum_movies$vote_count),]
```

## Peor película de acuerdo a la cantidad de votos recibidos

```{r menorVotos, echo=FALSE}
sum_movies[which.min(sum_movies$vote_count),]
```

## Año y fecha de lanzamientos

A continuación se mostrará un gráfico de barras con la cantidad de lanzamientos por año al igual que un listado de los mismos:
```{r dates, echo=FALSE}
sum_movies <- read.csv("tmdb-movies.csv")

release_year <- data.frame(table(sum_movies$release_year))
release_date <- data.frame(table(sum_movies$release_date))

library (ggplot2)

ggplot(sum_movies, aes(release_year)) +
    theme(axis.text.x=element_text(angle=90))+
    labs(title='Años de lanzamiento')+
    geom_bar()+
    scale_x_binned(n.breaks=40)  

release_year
```

De estos, la mayor cantidad de películas ha sido la siguiente:

```{r maxYear, echo=FALSE}
datos<-data.frame(table(sum_movies$release_year))
do.call('pmax', c(as.data.frame(t(datos$Freq)), na.rm=TRUE))
```

Lo cual, siguiendo los datos obtenidos anteriormente, corresponde al año 2014.

## Género principal de las 20 películas más populares
```{r GeneroPopulares, echo=FALSE}
library (dplyr)
res <- top_n(sum_movies,20,sum_movies$popularity)
resp6 <- (res$genres)
table(resp6)
```

El género que más predomina en el top 20 es: Acción

## Género que predomina en el conjunto de datos

```{r generoPrincipal, echo=FALSE}
slices <-c(2385,1471,699,3793,1355,520,4761,1231,916,188,334,1637,408,810,1712,1230,2908,167,270,165)
lbls <- c("Action","Adventure", "Animation", "Comedy", "Crime", "Documentary", "Drama", "Family", "Fantasy", "Foreign", "History", "Horror", "Music", "Mystery", "Romance", "Science Fiction", "Thriller", "TV Movie", "War", "Western")
pct <- round(slices/sum(slices)*100)
lbls <- paste(lbls,pct)
lbls <- paste(lbls, "%", sep="")
pie(slices, labels = lbls, col = rainbow(length(lbls)), main = "Grafico sobre distribución de los géneros")
```

Según el gráfico observado, el género que predomina en el conjunto de datos es: Drama, representando un 18% del total.

## Películas de cierto género principal con mayores ganancias

Película                      :                     Género   
   
1  Jurassic World                                     :Adventure|Fantasy|Action

2  Star Wars: The Force Awakens                       :Fantasy|Action|Adventure

3  Furious 7                                          :Action|Adventure

4  Avengers: Age of Ultron                            :Adventure|Fantasy|Action

5  Avatar                                             :Adventure|Fantasy|Action|Science Fiction

6  Harry Potter and the Deathly Hallows: Part 2       :Action|Adventure|Fantasy|Science Fiction

7  The Avengers                                       :Adventure|Action|Fantasy

8  Titanic                                            :Adventure|Fantasy|Action|Western

9  Frozen                                             :Animation|Family

10 Iron Man 3                                         :Action|Adventure|Science Fiction

## Películas de cierto género principal que necesitaron mayor presupuesto

    Película                      :                     Género
    
1   Avengers: Age of Ultron                             :Adventure|Fantasy|Action

2   Tangled                                             :Animation|Family

3   The Warrior's Way                                    Adventure|Fantasy|Action|Western|Thriller

4   Pirates of the Caribbean: On Stranger Tides         :Action|Adventure|Fantasy|Science Fiction

5   John Carter                                         :Adventure|Action||Thriller

6   The Lone Ranger                                     :Action|Adventure|Western

7   Superman Returns                                    :Action|Adventure|Science Fiction

8   Pirates of the Caribbean: At World's End            :Action|Adventure|Fantasy|Science Fiction

9   Spider-Man 3                                        :Action|Adventure|Science Fiction


## 20 mejores directores que hicieron películas saltamente calificadas

```{r bestDirectors, echo=FALSE}
sum_movies <- read.csv("tmdb-movies.csv")

directores <- sum_movies[c(6,9,18)]

directoresTop <- directores[order(-directores$vote_average),] 

directoresTop[1:25, ]

View(directoresTop[1:25, ])
```

## Correlacion entre presupuestos e ingresos

```{r correlation, echo=FALSE}
plot(sum_movies$budget, sum_movies$revenue, xlab = "Presupuesto", ylab = "Ganancias", main = "Correlación entre presupuestos e ingresos:")
abline(lm(sum_movies$revenue ~ sum_movies$budget), col="red", lwd = 3)
```

Según el gráfico observado, no existe correlación entre las variables ya que los valores no tienen una misma tendencia al rededor de la línea graficada.

## Asociación entre meses e ingresos

```{r mesesIngresos, echo=FALSE}
library(dplyr)
library(magrittr)
res2 <- top_n(sum_movies,10,sum_movies$revenue)
res2$release_date
```

Según los datos mostrados anteriormente sobre las fechas en que han salido las 10 películas con mayores ingresos, 4 de estas películas fueron lanzadas en marzo, mientras que 2 fueron lanzadas en noviembre, 2 en diciembre, 1 en junio y 1 en julio. Por lo que podría decirse que las películas lanzadas en marzo tienen relación a un éxito mayor basado en ganancias.

## Meses donde hay más lanzamientos
```{r meses, echo=FALSE}
library(lubridate)
library(ggplot2)
Meses <- month(as.POSIXlt(sum_movies$release_date, format = "%m/%d/%y"))

ggplot(sum_movies, aes(Meses)) +
    theme(axis.text.x=element_text(angle=90))+
    labs(title='Meses de lanzamiento')+
    geom_bar()+
    scale_x_binned()  

```

Como puede observarse, entre los meses con mayores lanzamientos se encuentran septiembre, octubre y diciembre. La barra más alta con la que se cuenta es la primera, sin embargo, esta es la unión tanto de enero como febrero, por eso se ha omitido para responder esta pregunta.

## Correlacion entre calificaciones y éxito comercial

```{r exitoComercial, echo=FALSE}

sum_movies <- read.csv("tmdb-movies.csv")

votos <- sum_movies$vote_average
ganancias <- sum_movies$revenue

plot(sum_movies$vote_average, sum_movies$revenue, xlab = "Votos", ylab = "Ganancias", main = "Correlación entre votos e ingresos")
abline(lm(sum_movies$revenue ~ sum_movies$budget), col="red", lwd = 3)
```

Como se puede observar en el gráfico, los datos no siguen ningún tipo de tendencia por lo que no existe correlación entre las calificaciones y el éxito comercial.

## Género de las películas con mayor duración
```{r duracion, echo = FALSE}
library(dplyr)
library(magrittr)

resp15 <-top_n(sum_movies,5,sum_movies$runtime)
respF15p1 <- (resp15$runtime)
respF15p2 <- (resp15$genres)
##Runtime
table(respF15p1)
#genres
table(respF15p2)

```


Observando las tablas de géneros podemos determinar que los que más se repiten (en un total de 2 veces) son drama y de tipo documental 


