---
title: "Clustering, HDT2"
author: "Ayleen Rubio 19003, Andrés Say 19705. Andreé Toledo 18439"
date: "23/02/2021"
output: html_document
---

```{r setup, include=FALSE}
knitr::opts_chunk$set(echo = TRUE)
#"C:/Users/andre/OneDrive/Documentos/HT1.Analisis-Exploratorio"
#Ingebor Rubio/Desktop/Trabajos/Quinto Semestre/Mineria/HDT1

knitr::opts_knit$set(root.dir="C:/Users/andre/OneDrive/Documentos/HT1.Analisis-Exploratorio")

library(cluster) #Para calcular la silueta
library(e1071)#para cmeans
library(mclust) #mixtures of gaussians
library(fpc) #para hacer el plotcluster
library(NbClust) #Para determinar el n?mero de clusters ?ptimo
library(factoextra) #Para hacer gr?ficos bonitos de clustering

```

# Clustering sobre base de datos de películas  
## Análisis exploratorio de los datos
En este informe usted podrá leer los hallazgos de EDA, a continuación se muestra el resumen de los datos:

```{r movies, echo=FALSE}
sum_movies <- read.csv("tmdb-movies.csv")
summary(sum_movies)
```

En el siguiente cuadro se muestra el tipo de dato de cada variable:

```{r data, echo=FALSE}
str(sum_movies)
```

### Preprocesamiento de datos  
En primer lugar, es necesario hacer un complete cases para ignorar aquellos casos en los que las variables se encuentren como N/A.

```{r preprocesamiento, echo=FALSE}
datosCompletos<- sum_movies[complete.cases(sum_movies),]
```

Se trabajará con las siguientes variables que tienen formato int para formas grupos: Popularity, budget, revenue, runtime, vote_count, release_year. Esto debido a que son variables que se pueden clasificar por grupos y los resultados pueden ser interpretados.

Para saber la mejor cantidad de clusters a utilizar, se hará lo siguiente:
```{r cantClusters, echo=FALSE}
datos <- sum_movies[,c(3,4,5,13,17,19)]
nb <- NbClust(datos[,1], distance = "euclidean", min.nc = 2,
             max.nc = 10, method = "complete", index ="all")

```

